臺灣宜蘭地方法院交通事件裁定        100年度交聲字第241號
原處分機關  交通部公路總局臺北區監理所宜蘭監理站
異  議  人
即受處分人  賴長順
上列受處分人因違反道路交通管理處罰條例案件，不服交通部公
路總局台北區監理所宜蘭監理站民國100 年9 月19日所為之處分
（原處分案號：宜監字第裁43—Q00000000 號），聲明異議，本
院裁定如下：
    主  文
異議駁回。
    理  由
一、原處分意旨略以：異議人即受處分人賴長順於民國100 年7
    月3 日17時15分，駕駛車牌號碼L2—2459號自用小客車，行
    經宜蘭縣壯圍鄉191 、192 號公路有燈光號誌管制之交岔路
    口時貿然闖紅燈，經宜蘭縣政府警察局礁溪分局美城派出所
    員警攔停舉發「闖紅燈」違規，並當場填製宜警交字第Q000
    00000 號舉發違反道路交通管理事件通知單交予異議人簽收
    ，異議人不服於100 年7 月15日（應到案日期為100 年7 月
    18日）提出申訴，經交通部公路總局台北區監理所宜蘭監理
    站認異議人仍有上開違規情事，遂於100 年9 月19日以宜監
    字第裁43—Q00000000 號裁決書，依道路交通管理處罰條例
    第53條第1 項規定裁處新台幣（下同）2,700 元，並依同條
    例第63條第1 項第3 款之規定，併記異議人違規點數3 點。
二、本件異議意旨略以：異議人於100 年7 月3 日17時15分，確
    實有駕駛車牌號碼L2—2459號自用小客車，行經宜蘭縣壯圍
    鄉191 、192 號公路有燈光號誌管制之交岔路口，然並無闖
    越紅燈之情事，異議人越過十字路口時交通號誌顯示為綠燈
    ，在十字路口內時，前車突然停下來，擋住異議人車輛之行
    進，伊向對方按喇叭之後，對方才開到旁邊，當異議人啟動
    時，交通號誌已經轉換成黃燈，如果異議人不繼續通行，車
    子就會停在十字路口上，異議人不得已才繼續前進，導致異
    議人出十字路口時，交通號誌已經轉換成紅燈，異議人隨即
    被員警攔下來，員警所提出之照片認為異議人係在變換車道
    ，然員警攝影之位置係在彎道上，才會誤認異議人係在變換
    車道行駛，是原處分之處罰顯有不當，爰依法聲明異議，請
    求撤銷原處分。
三、按汽車駕駛人，行經有燈光號誌管制之交岔路口闖紅燈者，
    處1,800 元以上5,400 元以下罰鍰；汽車駕駛人有第53條違
    規行為者除依原條款處罰鍰外，並予記違規點數3 點。道路
    交通管理處罰條例第53條第1 項、第63條第1 項第3 款分別
    定有明文。
四、經查：
  (一)異議人雖以前揭情詞置辯，惟據證人即本件舉發之員警薛永
    承於本院調查時結證稱：宜警交字第Q00000000 號舉發違反
    道路交通管理事件通知單是伊開立的，當天伊是在宜蘭縣壯
    圍鄉191 、192 線路口處執勤防制交通事故發生，發現異議
    人駕駛車牌號碼L2-2459 號自用小客車闖紅燈，當時伊是在
    異議人同向的前方，伊距離交通號誌約有15公尺，該路南往
    北有一點彎度，但是彎度不大，只有一點小弧度，異議人當
    時係先變換車道再闖紅燈，當異議人尚未通過停止線時，交
    通號誌已經轉換成紅燈，在伊方向所看到的交通號誌轉換與
    異議人方向所看到的交通號誌變換是一樣的，伊並沒有看到
    異議人所稱他在綠燈時被前方車輛擋住的情形，異議人當日
    變換車道後即直直的往前行進等語（見本院卷第18頁至第20
    頁），並有現場照片10幀附卷可佐（見本院卷第24頁至第28
    頁），而證人薛永承雖係本件舉發員警，惟其到庭所陳述之
    上開舉發及目擊經過，經查尚無違反經驗或論理法則之處，
    且與證人薛永承所提出之現場照片內容相符，遍查本件卷存
    證據資料，亦無任何積極證據足以證明上開證人薛永承前揭
    所述係虛偽不實，亦無足可顯信上開證人薛永承陳述不可採
    信之品性證據或前科證據存在，自不得僅因證人薛永承為本
    件開單舉發異議人之員警，即遽予否認其證述之可信性，況
    證人薛永承與異議人間素昧平生，並無仇隙嫌怨，而警員執
    行公務時，本身即受有行政懲處責任之監督，且到庭具結作
    證，更係以刑事責任擔保其證言之真實性，從而，證人薛永
    承於本院調查時所結證前情，應堪採信確屬實情。又證人薛
    永承於目擊及舉發本件交通違規時，其係站在異議人行進方
    向之正前方，可清楚目擊異議人騎乘車輛通過路口之情形，
    其間並無障礙物或視線死角，且當時雖係傍晚，然仍有日光
    ，光線良好，足見本案舉發員警薛永承於舉發當時，亦無因
    遭障礙物遮蔽或視線不佳而有錯看之虞，況依據證人薛永承
    所拍攝之現場照片可知，異議人未通過停止線時，先行變換
    車道，通過停止線時，交通號誌已轉換為紅燈，異議人仍駕
    駛車輛闖越紅燈，並無異議人所稱其在十字路口時因前車突
    然停車，導致其陷於交岔路口處之情形，是異議人上開所辯
    ，要與事實尚有不符，自難採信為真。
  (二)綜上所述，本件事證明確，異議人所駕駛車牌號碼L2—2459
    號自用小客車有前述違規行為，已堪認定。從而，原處分機
    關依道路交通管理處罰條例第53條第1 項之規定及違反道路
    交通管理事件統一裁罰基準及處理細則所訂之違反道路交通
    管理事件統一裁罰基準表，裁處異議人罰鍰2,700 元，並依
    同條例第63條第1 項第3 款之規定記違規點數3 點，於法洵
    無不合。異議人執前詞否認而聲明異議，指摘原處分不當，
    非有理由，應予駁回。
據上論斷，應依道路交通事件處理辦法第18條，裁定如主文。
中    華    民    國   100     年    11    月    21    日
                  交通法庭  法  官  張淑華
以上正本證明與原本無異。
如不服本裁定，應於裁定送達後5日內，向本院提出抗告狀。（
應附繕本）
                            書記官  葉書毓
中    華    民    國   100     年    11    月    21    日